臺灣板橋地方法院刑事判決　　　　　　　96年度易字第2794號
公　訴　人　臺灣板橋地方法院檢察署檢察官
被　　　告　甲○○
　　　　　　　　　　（現另案羈押在臺灣台北看守所）
上列被告因竊盜案件，經檢察官提起公訴（96年度偵字第15300
號），本院訊問被告為有罪陳述後，改依簡式審判程序審理，並
判決如下：
    主  文
甲○○竊盜，累犯，處有期徒刑捌月，減為有期徒刑肆月，如易
科罰金，以新台幣壹仟元折算壹日。
    事  實
一、甲○○有多次竊盜前科，於民國91年間即因竊盜案件，經本
    院以92年度簡上字第89號判處有期徒刑6 月，於92年6 月17
    日確定，於92年10月1 日縮刑期滿執行完畢；復於93年間因
    竊盜案件，經本案以93年度易字第700 號判處有期徒刑6 月
    ，於94年1 月3 日確定，並於94年8 月21日縮刑期滿執行完
    畢；再於94年12月間因竊盜案件，經本院以95年度簡上字第
    98 號 判處有期徒刑4 月，於95年4 月13日確定，並於95年
    11月2 日執行完畢。詎甲○○竟不知悛悔，於96年4 月9 日
    下午14時許，見乙○○位在台北縣土城市○○路○ 段143 巷
    13號住處大門未上鎖，即趁隙潛入該屋內，竊取乙○○放置
    在客廳桌上之皮包1 個（內有國民身分證、安泰銀行提款卡
    、玉山銀行信用卡、支票3 張、存摺、手機、現金新台幣11
    ,000 元 等物），得手後旋即逃逸。嗣經警調閱監視錄影帶
    而循線查獲。
二、案經臺北縣政府警察局土城分局報告臺灣板橋地方法院檢察
    署檢察官偵查起訴。
    理  由
一、訊據被告甲○○於警詢及本院審理中對於上揭犯罪事實已坦
    承不諱，核與被害人乙○○於警詢中所述情節相符，並有監
    視錄影翻拍照片、受理各類案件紀錄表報案三聯單等在卷可
    查（見偵查卷第13至16頁）。足見被告所為自白與事實相符
    ，自得採為認定之依據。本件事證已臻明確，被告犯行堪以
    認定。
二、按刑法及刑法施行法業於94年2 月2 日經總統以華總一義字
    第09400014901 號令修正公布，並於95年7 月1 日施行；另
    按現行刑法施行法第1 條之1 規定：「中華民國94年1 月7
    日刑法修正施行後，刑法分則編所定罰金之貨幣單位為新臺
    幣。94年1 月7 日刑法修正時，刑法分則編未修正之條文定
    有罰金者，自94年1 月7 日刑法修正施行後，就其所定數額
    提高為30倍。但72年6 月26日至94年1 月7 日新增或修正之
    條文，就其所定數額提高為3 倍」。核被告甲○○所為，係
    犯刑法第320 條第1 項之竊盜罪。又被告於94年間即因竊盜
    案件，經本院以95年度簡上字第98號判處有期徒刑4 月，於
    95年4 月13日確定，並於95年11月2 日執行完畢等情，有臺
    灣高等法院被告前案紀錄表1 件在卷可查，被告於上開有期
    徒刑執行完畢後5 年內再犯本件有期徒刑以上之罪，為累犯
    ，應依刑法第47條第1 項之規定加重其刑。本院審酌被告有
    多次竊盜前科，素行不良，甫因竊盜案件入監執行完畢後，
    未及半年復又為本件竊盜犯行之素行狀況，及其為牟小利而
    竊取他人之物之犯罪動機、目的、手段，與被告所竊得現金
    達11,000元之受損害程度，與被告竊取被害人之金融卡、信
    用卡、身分證等物，造成被害人生活之重大不便，危害程度
    非低，及被告犯罪後坦承犯行之態度等一切情狀，量處如主
    文所示之刑。又被告上開竊盜犯行之犯罪時間在96年4 月24
    日之前，雖其所犯之竊盜罪屬中華民國九十六年罪犯減刑條
    例第3 條所定不予減刑之罪，惟因所宣告之刑未逾有期徒刑
    1 年6 月，仍應依同條例第2 條第1 項第3 款、第7 條第1
    項之規定，減輕其刑二分之一，並諭知易科罰金折算標準。
三、末按「除被告所犯為死刑、無期徒刑、最輕本刑為三年以上
    有期徒刑之罪或高等法院管轄第一審案件者外，於前條第一
    項程序進行中，被告先就被訴事實為有罪之陳述時，審判長
    得告知被告簡式審判程序之旨，並聽取當事人、代理人、辯
    護人及輔佐人之意見後，裁定進行簡式審判程序」，刑事訴
    訟法第273 條之1 定有明文。查本件被告所犯刑法第320 條
    第1 項之竊盜罪，法定本刑並非最輕本刑為三年以上有期徒
    刑之罪，且被告於本院準備程序期日中已就被訴事實為有罪
    之陳述，經告知被告簡式審判程序之旨後，被告及公訴人對
    於本件改依簡式審判程序審理亦均表示無意見，是本院即依
    前揭刑事訴訟法規定，裁定本件進行簡式審判程序，附此敘
    明。
據上論斷，應依刑事訴訟法第273 條之1 第1 項、第299 條第1
項前段，刑法第320 條第1 項、第47條第1 項、第41條第1 項前
段，刑法施行法第1 條之1 ，中華民國九十六年罪犯減刑條例第
2 條第1 項第3 款、第7 條、第9 條，判決如主文。
本案經檢察官馬凱蕙到庭執行職務。
中　　華　　民　　國　　96　　年　　10　　月　　12　　日
                  刑事第十四庭  法　官  汪怡君
上列正本證明與原本無異。
如不服本判決，應於送達後十日內敘明上訴理由，向本院提出上
訴狀。
                                書記官  李郁禎
中　　華　　民　　國　　96　　年　　10　　月　　15　　日
附錄本案論罪科刑法條全文：
中華民國刑法第320條
意圖為自己或第三人不法之所有，而竊取他人之動產者，為竊盜
罪，處五年以下有期徒刑、拘役或五百元以下罰金。
意圖為自己或第三人不法之利益，而竊佔他人之不動產者，依前
項之規定處斷。
前二項之未遂犯罰之。
